---
title: "Ejercicio práctico Rmarkdown"
author:
    - names: "María Hurtado de Mendoza"

date: "`r Sys.Date()`" 
output: 
    distill::distill_article:
        highlight: kate
        code_folding: false  
        toc: true     
        toc_depth: 3
        css: styles.css         
editor_options: 
  chunk_output_type: console
---


```{r setup, include = FALSE}

knitr::opts_chunk$set(echo = FALSE)

# Cargar los paquetes necesarios
library(tidyr)
library(dplyr)

# Cargar los datos
data <- read.csv("data/top10s.csv")

```

# Informe hits de Spotify 2010-2019

## Datos

Top Spotify Songs 2010-2019

<https://www.kaggle.com/datasets/leonardopena/top-spotify-songs-from-20102019-by-year/>

## Artistas con más éxitos

```{r top_artists}

data %>% dplyr::count(artist) %>% arrange(desc(n)) %>% head()

```

## Estilos con más éxitos

```{r top_genres}

data %>% dplyr::count(top.genre) %>% arrange(desc(n)) %>% head()

```

## Tendencia de la duración de los hits

```{r duration_trend, fig.width=8, fig.height=6}

plot(dur ~ year, data = data)
abline(lm(dur ~ year, data = data))

```

## Duración media (segundos) de los hits entre los años 2010 y 2019

```{r}

mean_dur_year <- aggregate (dur ~ year , data = data, FUN = mean)

mean_dur_year

```

Se observa en el gráfico una tendencia descendiente en la duración de los hits, por tanto, a lo largo de los años 2010-2019 se ha producido una disminución en la duración de las canciones con mayor éxito de Spotify. En 2010, los hits tenían una duración media de 229,80 segundos, mientras que en 2019 pasaron a tener una duración media de 200,65 segundos. 


You can find data, metadata, and plot at the following DOI: 
[![DOI](https://zenodo.org/badge/DOI/10.5281/zenodo.14831460.svg)](https://doi.org/10.5281/zenodo.14831460)
